Inventaris van het archief van de Houtvesterij van Holland en West-Friesland
Nationaal Archief, Den Haag
- STUKKEN BETREFFENDE HET HUIS TEYLINGEN., V.
  - Aanteekeningen betreffende den verhuur van land behoorende bij het huis Teylingen door den houtvester., 1604-1625 en z.j.; 164; 2 katernen
  - Verslagen van den landmeter betreffende opmeting van land behoorende bij het huis Teylingen 1593 en 1643-1649., 165; 1 omslag
  - Bevelschrift van den houtvester aan den rentmeester der houtvesterij tot betaling van boomen op het huis Teylingen., Z.j. (16e eeuw).; 166; 1 stuk
  - Memorie betreffende de Robijnslaan behoorende bij het huis Teylingen., Z. j. (17e eeuw).; 167; 1 stuk
  - Extracten uit de plakkaten van de wildernis betreffende het verbod van jacht in de nabijheid van het huis Teylingen., Z. j. 17e eeuw.; 168; 1 stuk
  - Lijst der kosten op te brengen door den pachter van zekere 41/2 morgen land in Voorhout, aan de houtvesterij toebehoorende, wegens het graven van een nieuwe waterloozing door het keukenduin van Teylingen., Z. j. (17e eeuw); 169; 1 stuk
  - Acte van volmacht van den houtvester op den Kastelein van het huis Teylingen tot het ontvangen van pacht., 1643.; 170; 2 stukken
  - Rekeningen ingekomen bij den kastelein van het huis Teylingen, 1641-1643.; 171; 3 stukken
- VARIA, VI.
  - Lijst van uitgaven ten laste van de houtvesterij van Haarlemmerhout. Extract Z.j. uit een memoriaal van de Rekenkamer van Holland dd., 1370.; 172; 1 stuk
  - Plakkaat van Philips II betreffende de jacht in het graafschap Vlaanderen. Met extract hieruit z.j. (16e eeuw), 1571.; 173; 2 stukken; Gedrukt
  - Memorie betreffende het recht van de graaflijkheid in zake de houtvesterij, jacht van het grof wild en zeevonderij over de heerlijkheden Egmond, Reynegom en Baccum., z.j. (17e eeuw); 174; 4 stukken
    Met bijlagen dd. 1605 en 1608.
  - Lijst van personen die jachtvergunning hebben in de heerlijkheid Brederode, z.j. (17e eeuw); 175; 1 gedrukt stuk
  - Aanteekeningen betreffende het recht van den heer van Heemstede op de houtvesterij in zijn heerlijkheid z.j., (17e eeuw); 176; 1 stuk
  - Afschrift van den eed afgelegd door Philips Dircxz. Marsche als valkenier en van de prijzen der valken. 1586. Extract uit een register van commissien van de Rekenkamer van Holland. dd., 1612; 177; 1 stuk
  - Request van Jan Verbrugge, valkenier van het valkhuis op het buitenhof te 's-Gravenhage, aan de Rekenkamer van Holland betreffende het vangen van valken door Hendrik de Valkeniet en anderen, in strijd met de plakkaten. Met bijlage 1633., 1637.; 178; 2 stukken
    Waarschijnlijk overgelegd aan den houtvester om advies.
  - Acte van aanbod van Hendrik de Gier, valkenier aan bovengenoemden Jan Verbrugge tot het sluiten van een accoord over het vangen van valken in Noorwegen., 1638.; 179; 1 stuk
  - Concept-acte van verhuur van 2 stukken land grenzende aan het weeshuis te Leiden door Willem van Bloys gezegd Treslong, houtvester van Holland, aan Maarten Claesz., z.j.c. 1590; 180; 1 stuk
    Deze verhuur had waarschijnlijk plaats door den houtvester als particulier.
  - Octrooi van vrijdom van belasting verlaand door de Staten van Hd Holland en West-Friesland aan de ingelanden van de Zijpe1596. Afschrift, z.j. (17e eeuw); 181; 1 stuk
- AANHANGSEL., VII.
  - Archief van den substituut-houtvester van het Noorderkwartier Gerrit Boot., A.
    Deze substituut-houtvester noemt zich luitenant-houtvester van het Noorderkwartier beginnende bij Haarlem. Hij resideerde te Haarlem.
    - Minuuten van acten van beëediging van duinmeiers en dienaars van de wildernis 1595. Met acten ven volmacht hiervoor van den substituut-houtvester 1595., 182; 1 katern
    - Minuut registers van gegijzelde personen., 1594-1598.; 183-184; 2 deelen
      - Augustus 1594-Maart 1596., 183
      - Maart 1596-Augustus 1598., 184
    - Extracten uit de registers van gegijzelde personen over de jaren 1595 tot 1598, 185; 3 katernen
    - Minuten van lijsten van penningen ontvangen van schilpvaarders en van lijsten van gegijzelde schilpvaarders te Castricum, 1595-1597.; 186; 5 stukken
    - Informatien en aanteekeningen van den substituut-houtvester, betreffende het afsnijden van helm door inwoners van Schoorl en Camp., 1594.; 187; 1 omslag
    - Informatien van de schade veroorzaakt door honden van den heer van Assendelft in de duinen van Arenburch bij Noorddorp in Heemstederban., 1595.; 188; 2 stukken
    - Aanteekeningen van den substituut-houtvester betreffende verschillende aangelegenheden, te bespreken met den luitenant-houtvester, z.j.(c.1595); 189; 1 stuk
    - Stukken opgemaakt door en ingekomen bij den substituut-houtvester betreffende een wildheining bij Castricum., 1597-1601.; 190; 1 omslag
    - Minuut van een brief van den substituut-houtvester aan den luitenant-houtvester., z.j. c 1595.; 191; 1 stuk
    - Ingekomen stukken van den secretaris der houtvesterij, 1594-1597.; 192; 5 stukken
    - Acte van volmacht van Eelman Maertensz. op Gerrit Boot tot waarneming van zijn zaken tegen den luitenant-houtvester. Grosse., 1596.; 193; 1 stuk
  - Stukken betreffende de heerlijkheid Sassenheim, B.
    Zooals uit onderstaande stukken blijkt, was de houtvester in zijn kwaliteit heer van Sassenheim. Zie Tegenw. Staat, Hollend III blz. 321.
    - Acte van consent om de Schout-Secretaris en bode-ambten van Sassenheim uit te oefenen, verleend door de Rekenkamer van Holland aan Reinier van Oldenbarnevelt, als houtvester 1617. Afschrift, 1620.; 194
    - Acte van consent om de Schout-Secretaris en bode ambten van Sassenheim uit te oefenen verleend door de Rekenkamer van Holland aan Johan van Kerckhoven, heer van Heenvliet, als houtvester. Grosse, 1633.; 195; 1 stuk
    - Concept brief van den houtvester aan de Staten van Holland en West-Friesland betreffende de overdracht der heerlijkheid Sassenheim aan zijn opvolger., 1633.; 196; 1 stuk
    - Brieven ingekomen bij Reinier van Oldenbarneveld, houtvester, als heer van Sassenheim betreffende het ontslag en de aanstelling van den Schoolmeester 1620. Met concept antwoorden., 197; 4 stukken
    - Acte van aanstelling van een Schoolmeester door Johan van Wassenaer en Duvenvoirde houtvester als heer van Sassenheim. Gelijktijdig afschrift, 1630; 198; 1 stuk
    - Instructie voor den Schoolmeester te Sassenheim gegeven door den houtvester als heer van Sassenheim 1635. Gelijktijdig afschrift., 199; 1 stuk
    - Cijnsboeke van de aan de graaflijkheid van Holland toekomende cijnzen in Sassenheim die afkomstig zijn van den prins de Ligne. Bijgewerkt tot 1620., 1616; 200; 1 stuk
      De houtvester ontving de cijnzen aan de graaflijkheid toekomende.
    - Omslag van de hoofdlasten der ingezetenen van het ambacht Sassenheim. 1648. Afschrift, 1649.; 201; 1 stuk